臺灣板橋地方法院民事判決　九十年度婚字第三○○號
　　原　　　告　王鳳玉
　　被　　　告　甲○○
右當事人間請求離婚事件，本院判決如左：
    主    文
准原告與被告離婚。
訴訟費用由被告負擔。
    事　　實
甲、原告方面：
  一、聲明：如主文所示。
  二、陳述：
（一）兩造為結婚登記後，原告發現被告有吸用毒品安非他命之習慣，然而以為妻子
      之關愛與家庭之責任感，會驅使被告戒毒，努力工作，然而，三個小孩相繼出
      生後，被告非但仍無固定工作養活妻小，更變本加厲吸食毒品，終日渾渾噩噩
      ，不知所蹤，連原告至醫院生產時亦未探望照顧，眼見幼兒嗷嗷待哺，原告為
      維持一家生計，於生下么女甫滿月後即刻開始到建築工地做勞工賺取微薄之工
      資，被告猶不思振作，常為購買安非他命而向原告索取金錢，原告稍有言語即
      遭責罵，甚至毆打，原告為女兒著想，唯有強忍淚水；至八十七年七月間，因
      身軀長期疲勞竟於工地高處摔下，不省人事，幸上天知憫，經逾一個月之修養
      ，終能能復原，被告於原告轉出加護病房進入普通病房後，旋又消失無蹤，未
      在醫院照料，令原告心寒至極。
（二）被告吸食毒品後，屢有因幻聽幻覺而產生怪異思想及舉動，諸如懷疑原告外遇
      而偷聽原告與他人之電話內容，不准原告購買化妝品，看到原告買新衣服就將
      之撕爛撿掉，懷疑原告娘家會家壞原告而從不准原告回娘家，凡此種種，不勝
      枚舉，致原告精神上備受痛苦虐待。
（三）被告於八十四年一月間第一次因吸用安非他命遭警查獲，因而判刑，惟因易科
      罰金，似無任何警惕之效，被告依然故我，常常帶朋友回家吸毒，甚至夜不歸
      宿不知去向，嗣於八十八年、八十九年間又兩次遭查獲吸食安非他命而被勒戒
      及戒治並被判處有期徒刑六月確定。今九十年一月初因執行未到遭緝獲被發現
      仍有吸食毒品安非他命又再移送法辦。被告因吸食安非他命被判處徒刑六月，
      實務上亦認此係犯不名譽之罪，而原告於八十九年十月間看到鈞院檢察署對被
      告之執行通知，始知其因毒品防制條例遭判處徒刑六月確定，原告自得依前開
      民法第一○五二條第一項第十款夫妻之一方因犯不名譽之罪被處徒刑之原因請
      求判決離婚。
（四）況如前述兩造之婚姻生活中，被告沉迷毒品，導致性情暴戾，且自婚後即不務
      正業，未盡為人夫、人父之責，由被告寫給原告之書信，即可證明（參見原告
      卷附原證四），原告已等待十餘年，一再給被告機會，然而被告迄今仍無法戒
      毒負起家庭責任，是兩造婚姻顯難繼續維持，原告並依民法第一○五二條第二
      項之規定請求離婚。
（五）對於原告所主張離婚事由之訴訟型態，原告主張選擇之訴，只要其中之一有理
      由，即請求鈞院為判決准原告與被告離婚，其餘部分原告已經撤回，至於子女
      監護部分我們日後自行協議，如果不能協議我們再依法聲請酌定。原告結婚的
      時候知道被告有吸食毒品，但希望被告能改所以才一直容忍被告，最後是在八
      十九年十月間看到地檢署的執行通知才知道被告有一個被判六個月確定。原告
      否認被告於九十一年二月二十六日當庭對原告之指控。
三、證據：提出戶籍謄本、宜蘭戒治所出所證明、台灣板橋地方法院檢察署執行傳票
    命令、被告信函等件為證。
乙、被告方面：
一、聲明：原告之訴駁回，訴訟費用由原告負擔。
二、陳述：被告不同意離婚。對於本院依職權所調得之被告毒品案件判有期徒刑六個
    月沒有意見。原告接受被告吸食毒品這樣的行為已經十幾年了，為何被告第一次
    八十四年吸食毒品的犯行原告不用不名譽之罪來提出，至於起訴狀所載全部為虛
    構，被告有為家庭在努力的工作，不然我手上不會有這麼多繭。原告從來沒有反
    對被告吸食毒品，而且十幾年來她也曾參與犯行幫被告購買毒品。
丙、本院依依法調閱被告全國前案紀錄及在監在押情形，並依職權調閱台灣板橋地方
    法院檢察署八十九年度執字第九三○號執行全卷。
    理　　由
一、按夫妻之一方因犯罪被處三年以上之徒刑或犯不名譽之罪被處徒刑者，他方得向
    法院請求判決離婚，民法第一千零五十二條第一項第十款前段、後段定有明文。
二、查兩造間有婚姻關係現仍存續中，業據原告提出相符之戶籍謄本可證，並為兩造
    已所不爭，自堪信為真實。
三、而查原告主張被告有因非法吸用毒品安非他命，為本院判決有期徒刑六月確定，
    係犯不名譽之罪，而原告於八十九年十月間看到台灣板橋地方院檢察署對被告之
    執行通知，始知其因毒品防制條例遭判處徒刑六月確定之事實，亦據原告提出台
    灣板橋地方法院檢察署執行傳票，此並為被告所不爭，復經本院依職權調閱該台
    灣板橋地方法院檢察署八十九年度執字第九三○號執行全卷核閱屬實，從而本院
    依該被告既為非法吸用毒品安非他命，社會上通常之觀念，本係屬不名譽之犯罪
    ，且又被判處徒刑六月確定，原告既於該法定除斥期間內即知悉上開判決確定後
    一年內，據以主張依民法第一千零五十二條第一項第十款之規定被告因犯有不名
    譽之罪被處徒刑確定訴請離婚，核與首開規定即屬相符，原告據以請求判決准與
    被告離婚，依法即應准許。至被告雖抗辯原告接受被告吸食毒品這樣的行為已經
    十幾年了，為何被告第一次八十四年吸食毒品的犯行原告不用不名譽之罪來提出
    云云，揆諸本院上開所認，要無影響原告於本件九十年三月二十七日為本院收文
    起訴而合於該法定除斥期間內即知悉上開判決確定後一年內，所據以主張上開依
    民法第一千零五十二條第一項第十款之規定被告因犯有不名譽之罪被處徒刑確定
    訴請離婚之事由，被告抗辯依法即難為有利之斟酌。
四、至原告雖另主張有並依民法第一千零五十二條第二項為離婚之事由為憑，然此亦
    經原告表明就上開主張離婚之事由之訴訟型態，只要其中之一有理由，即請求本
    院加以判決，故核與本院上開判決結果准原告離婚不生影響，故就此部分之事證
    ，本院依法即毋庸一一再加論述，特此敘明。
五、據上論結：原告之訴為有理由，依民事訴訟法第第七十八條，判決如主文。
中　　　華　　　民　　　國　　九十一　　年　　　三　　　月　　　十二　　日
                                        臺灣板橋地方法院家事法庭
~B法　　　官　楊志勇
右正本證明與原本無異。
如對本判決上訴，須於收受判決正本後二十日內提出上訴狀。
中　　　華　　　民　　　國　　九十一　　年　　　三　　　月　　　十二　　日
~B法院書記官　尤朝松
